臺灣臺中地方法院刑事判決　　　　　99年度訴字第2757號
公　訴　人　臺灣臺中地方法院檢察署檢察官
被　　　告　廉政修
　　　　　（現另案於法務部矯正署臺中監獄臺中分監執行中）
上列被告因違反毒品危害防制條例案件，經檢察官提起公訴（九
十九年度撤緩毒偵字第一二０、一二一號），本院依簡式審判程
序判決如下：
    主    文
廉政修施用第一級毒品，處有期徒刑陸月，如易科罰金，以新臺
幣壹仟元折算壹日；又施用第一級毒品，處有期徒刑陸月，如易
科罰金，以新臺幣壹仟元折算壹日；又施用第一級毒品，處有期
徒刑陸月，如易科罰金，以新臺幣壹仟元折算壹日。應執行有期
徒刑壹年貳月，如易科罰金，以新臺幣壹仟元折算壹日。
    犯罪事實及理由
一、犯罪事實：
    廉政修前因施用毒品案件，經本院裁定送觀察、勒戒後，認
    無繼續施用毒品之傾向，於民國九十三年十月十五日執行完
    畢釋放，並由臺灣臺中地方法院檢察署檢察官以九十三年度
    毒偵字第三七七四號為不起訴處分確定；又於前揭觀察、勒
    戒執行完畢釋放後五年內之九十四年間，因施用毒品案件，
    分別經本院以九十四年度訴字第三九三一號判處有期徒刑七
    月確定（第一案）、以九十五年度易字第二七二號判決判處
    有期徒刑五月確定（第二案）；再因違反槍砲彈藥刀械管制
    條例案件，經本院以九十四年度訴字第二九七三號判決判處
    有期徒刑三年二月，罰金新臺幣十二萬元確定（第三案）；
    復因贓物案件，經本院以九十五年度豐簡字一三九號判決判
    處有期徒刑六月，上訴後由本院以九十五年度豐簡上字第二
    一四號判決駁回上訴確定（第四案），嗣第一、二、四案經
    減刑並合併定應執行刑為有期徒刑八月，再與第三案接續執
    行，於九十七年五月二十三日縮短刑期假釋，並續行罰金易
    服勞役一百三十三日，於九十七年十月三日出監付保護管束
    ，俟遭撤銷假釋，入監執行殘刑一年九月十五日，現於法務
    部矯正署臺中監獄臺中分監執行中（於本案不構成累犯）。
    詎仍不知悔改，(一)復基於施用第一級毒品之犯意，於九十
    八年八月十日十六時許，在其友人位於臺中市○○路住處，
    以將海洛因羼入香煙中點火燃燒吸食煙氣之方式，施用第一
    級毒品海洛因一次。嗣於同年月十三日十五時二十分許，經
    臺灣臺中地方法院檢察署觀護人室採尿送驗結果，呈嗎啡陽
    性反應。(二)又另行基於施用第一級毒品之犯意，於同年九
    月三十日某時，在其位於臺中縣清水鎮（現改制為臺中市清
    水區○○○里○○路五號住所，同採將海洛因羼入香煙中點
    火燃燒吸食煙氣之方式，施用第一級毒品海洛因一次。俟於
    同年十月五日十一時五十八分許，因另案為警通知到案說明
    ，經採集其尿液送驗，結果呈嗎啡、可待因陽性反應。(三)
    再另行基於施用第一級毒品之犯意，於同年十月二十八日十
    四時許，亦在其上址住所，仍採將海洛因羼入香煙中點火燃
    燒吸食煙氣之方式，施用第一級毒品海洛因一次。嗣於同年
    月二十九日九時五十五分許，為警持搜索票至其當時位於臺
    中縣清水鎮（現改制為臺中市清水區○○○里○○路與舊庄
    路旁鐵皮屋之居所查獲，經採尿送驗結果，呈嗎啡陽性反應
    。
二、本案證據：
(一)被告自白。
(二)臺灣臺中地方法院檢察署受保護管束人（被告）尿液檢體監
    管記錄表、臺中市警察局第四分局委託驗尿液代號與真實姓
    名對照表、臺中縣警察局刑警大隊偵三隊委託尿液代號、真
    實姓名對照表各一紙。
(三)詮昕科技股份有限公司濫用藥物尿液檢驗報告二紙、中山醫
    學大學附設醫院檢驗科藥物檢測中心尿液檢驗報告一紙。
(四)臺灣高等法院被告前案紀錄表、刑案資料查註紀錄表。
三、核被告所為，均係犯毒品危害防制條例第十條第一項之施用
    第一級毒品罪。被告為供自己施用之目的而持有前開毒品，
    其於三次施用前持有海洛因之低度行為，各應為施用之高度
    行為所吸收，皆不另論罪。被告上開三次施用第一級毒品罪
    ，均犯意各別，行為互殊，應予分論併罰。爰審酌被告曾因
    施用毒品案件接受觀察、勒戒，嗣復因施用毒品案件，分別
    經法院判處有期徒刑確定，竟未能從中記取教訓，深切體認
    毒品危害己身健康之鉅，再度趁隙施用海洛因三次，惟念及
    施用毒品固戕害個人健康至深，然就他人權益之侵害仍屬有
    限，及其犯罪目的、手段，暨犯後坦承犯行等一切情狀，分
    別量處如主文所示之刑，並均諭知易科罰金之折算標準，暨
    定其應執行刑及諭知易科罰金之折算標準，以示懲儆。
四、本件被告行為後，刑法第四十一條第二項至第八項雖業於九
    十七年十二月三十日修正，經總統於九十八年一月二十一日
    公布，並於九十八年九月一日施行。其中刑法第四十一條第
    一項、第三項、第八項再於九十八年十二月十五日修正其文
    字、第七項刪除「裁判」二字，同時增列同條文第九項、第
    十項之規定後，經總統於九十八年十二月三十日公布，並於
    九十九年一月一日施行。而按行為後法律有變更者，適用行
    為時之法律，但行為後之法律有利於行為人者，適用最有利
    於行為人之法律，刑法第二條第一項定有明文，係採從舊從
    輕之原則。而所謂法律有變更，係指足以影響行為之可罰性
    範圍及其法律效果之法律修正而言，易科罰金、易服勞役之
    折算標準及其期限涉及裁量權之行使，屬於科刑規範事項，
    其折算標準於裁判時並應於主文內諭知，與一般純屬執行之
    程序有別，是如新舊法對易科罰金、易服勞役之折算標準及
    期限各有不同時，應依前揭規定，比較適用最有利於行為人
    之法律，有最高法院九十六年度臺非字第五八號、第二三四
    號判決可資參照，惟有關易服社會勞動折算標準為六小時折
    算一日，期限為最長一年，修正後刑法第四十一條第二項、
    第三項、第五項已定有明文，其標準係屬固定，並不涉及法
    院裁量權之行使，非屬科刑規範事項變更，而本件又無修正
    後刑法第四十一條第九項、第十項之情形，至上開修正後刑
    法第四十一條第一項、第三項、第七項、第八項則屬文字之
    修正刪改，均不生新舊法比較之問題，故本案無刑法第二條
    法律變更規定之適用。又依新修正之刑事訴訟法第四百七十
    九條第二項規定，可知該易服社會勞動係屬執行檢察官之權
    限，另刑事訴訟法第三百零九條關於有罪判決書之主文記載
    事項之規定，亦未因上揭刑法第四十一條第二項增訂易服社
    會勞動之規定而配合同時修正諭知易服社會勞動之折算標準
    ，是本案自無須再於主文中另諭知易服社會勞動之折算標準
    ，附此敘明。
五、應依刑事訴訟法第二百七十三條之一第一項、第二百九十九
    條第一項前段、第三百十條之二、第四百五十四條第一項，
    毒品危害防制條例第十條第一項，刑法第十一條前段、第四
    十一條第一項前段、第八項、第五十一條第五款，判決如主
    文。
六、如不服本判決，應於判決送達後十日內，向本院提出上訴狀
    （須附繕本），上訴於臺灣高等法院臺中分院。
本案經檢察官王亮欽到庭執行職務。
中    華    民    國   100    年    3     月    31    日
                  刑事第十二庭  法  官  周莉菁
以上正本證明與原本無異。
如不服本判決應於收受送達後10日內向本院提出上訴書狀，並應
敘述具體理由；其未敘述上訴理由者，應於上訴期間屆滿後20日
內向本院補提理由書（均須按他造當事人之人數附繕本）「切勿
逕送上級法院」。
                                書記官  吳彩華
中    華    民    國   100    年    3     月    31    日
附錄本判決論罪科刑法條：
毒品危害防制條例第10條第1項：
施用第一級毒品者，處六月以上五年以下有期徒刑。